臺灣高等法院臺南分院刑事判決　　　　　 九十一年度上易字第一二二五號　　Ｃ
　　　上　訴　人
　　　即　被　告　丁　○　○
右上訴人因傷害等案件，不服臺灣台南地方法院九十一年度易字第九一五號中華民國
九十一年十月七日第一審判決（起訴案號：臺灣台南地方法院檢察署九十一年度偵緝
字第八八號），提起上訴，本院判決如左：
      主      文
原判決撤銷。
丁○○傷害人之身體，處有期徒刑月，如易科罰金，以參佰元折算壹日。緩刑年
。
      事      實
一、緣丁○○與乙○○曾因市場攤位問題發生互毆，並互控傷害，嗣經雙方均撤回告
    訴，但仍有嫌隙，詎丁○○於九十年八月十四日上午九時三十分許（公訴意旨誤
    為九時三分許），在台南縣佳里鎮○○路中山市場內，二人再度發生爭執時，乙○○之妻甲○○上前勸阻，丁○○竟以加害生命之事，以台語對甲○○恐嚇稱：
    「不要以為你是女生，我就不敢殺你」，使其心生畏懼，致生危害於安全。隨後
    ，甲○○要乙○○至攤子後面，不要理會丁○○，而丁○○即基於普通傷害之犯
    意，手持檳榔刀（未扣案），朝甲○○揮砍，致甲○○受有左手中指二處各為二
    公分、一公分之割裂傷（經縫合手術治療）之傷害。
二、案經甲○○訴由台南縣警察局佳里分局報告台灣台南地方法院檢察署檢察官偵查
    起訴。
      理      由
一、訊據上訴人即被告丁○○矢口否認涉有右揭恐嚇、傷害犯行，辯稱：伊並沒有傷
    害告訴人，也沒有拿刀子，那天情形是因為伊被乙○○打了一下之後，伊就走了
    ，且離開現場之後，伊就再沒有回去市場，因此，為何甲○○會受傷，伊實在不
    清楚云云。經查：
（一）右揭傷害事實，業據告訴人甲○○於警訊時及偵審中指訴綦詳，並經目擊證人
      丙○○、戊○○於偵查中分別證述：伊看到被告從市場南面跑過來，手持檳榔
      刀放在身後，跑到甲○○攤位前，作勢要砍殺告訴人及其夫，告訴人見狀，要
      奪下刀時傷到的；當時伊在賣菜，見被告手持刀子站在一旁，見告訴人手指頭
      在流血等語明確在卷（偵緝卷第二二頁背面、第二三頁）。此外，復有佳里綜
      合醫院診斷證明書附卷可稽（警卷第五頁；偵卷第九頁）。足見被告確有傷害
      告訴人，致告訴人之手指受有傷害乙節無訛。被告以前詞置辯，顯有避重就輕
      之情，要無可採。
（二）次查，前開恐嚇部分，業據告訴人指訴綦詳，核與證人乙○○於警訊中之證述
      情節相符，且證人丙○○及戊○○於偵查中分別證稱：被告說了何話，時間久
      了忘了；被告講些什麼伊沒聽清楚等情（偵緝卷第二二頁反面），可見被告於
      案發當時確有開口說話無訛，併參以被告在催討攤位無著之餘，因一時氣憤致
      手持刀子，跑到甲○○攤位前，就作勢要砍傷告訴人甲○○乙節，業據證人丙○○及戊○○證述如上，則被告於情緒衝動之情況下，出言恐嚇告訴人「不要
      以為你是女生，我就不敢殺你」等語，亦屬事理之常。是以告訴人所言，堪以
      採信，被告所辯，顯係事後空言卸責之詞，尚不足採。至於證人邱明旺於原審
      審理時所言（原審卷第十九頁），參酌其當天自承站立位置離被告與告訴人爭
      執地點有五、六公尺，且當時市場內非常吵，根本聽不到雙方在說些什麼等情
      ，故其證言自難為有利被告之認定。
（三）綜上所述，本件事證明確，被告前揭傷害及恐嚇之犯行堪以認定，應予依法論
      科。
二、核被告丁○○所為，係犯刑法第二百七十七條第一項普通傷害罪及刑法第三百零
    五條恐嚇危害安全罪。被告以加害身體之事恐嚇告訴人後，進而實施持刀傷害告
    訴人身體成傷之加害行為，其恐嚇之危險行為應為後生之傷害實害行為所吸收，
    不另論罪。公訴人認二者犯意各別，行為不同，應予分論併罰，容有未洽，併予
    敘明。
三、原審認被告罪證明確，予以論罪科刑，固非無見，惟查：被告係以加害身體之事
    恐嚇告訴人後，旋即實施傷害告訴人之加害行為，其恐嚇之危險行為應為後生之
    傷害實害行為所吸收，不另論罪，原審未予審究，認該二罪應分論併罰，尚有未
    洽。被告上訴意旨猶執前詞否認有傷害及恐嚇犯行，空言指摘原判決認事用法不
    當，固無可取，但原判決既有前述可議之處，即屬無可維持，應由本院撤銷改判
    。爰審酌被告之生活狀況、犯罪之動機、目的、所生危害，及其犯後猶飾詞圖卸
    仍不知悔悟等一切情狀，量處如主文第二項所示之刑，並諭知易科罰金之折算標
    準，以示懲儆。查被告前因妨害自由案件受有期徒刑以上刑之宣告，於七十八年
    十二月二十一日易科罰金執行完畢後，五年以內未曾受有期徒刑以上刑之宣告，
    有卷附臺灣高等法院被告全國前案紀錄表可按，其係因主觀上認為告訴人使用之
    該市場攤位原為其所有，屢次請求告訴人返還該攤位未果，始與告訴人發生糾紛
    ，其經此偵審教訓，應知警惕諒無再犯之虞，本院認所宣告之刑，以暫不執行為
    適當，併諭知緩刑三年，以勵自新。末者，檳榔刀一把，雖係被告供犯罪所用之
    物，然並未扣案，且因被告否認有持該刀傷害告訴人，故該刀是否屬於被告所有
    及是否存在既無從查證，為免將來執行困難，故不予宣告沒收，附此敘明。
據上論結，應依刑事訴訟法第三百六十九條第一項前段、第三百六十四條、第二百九
十九條第一項前段，刑法第二百七十七條第一項、第三百零五條、第四十一條第一項
前段、第七十四條第二款，罰金罰鍰提高標準條例第一條前段、第二條，判決如主文
。
本案經檢察官曾銘芳到庭執行職務。
中    華    民    國      九十一      年      十二      月    十一      日
                                  臺灣高等法院臺南分院刑事第三庭
                                      審判長法官  林    勝    木
                                            法官  陳    清    溪
                                            法官  莊    俊    華
右正本證明與原本無異。
不得上訴。
                                      法院書記官  吳    秋    賢
中    華    民    國      九十一      年      十二      月    十二      日
附錄法條：
刑法第二百七十七條第一項：傷害人之身體或健康者，處三年以下有期徒刑、拘役或
                          一千元以下罰金。
刑法第三百零五條：以加害生命、身體、自由、名譽、財產之事，恐嚇他人致生危害
                  於安全者，處二年以下有期徒刑、拘役或三百元以下罰金。
